Andy Ruiz

Ingeniero de Sistemas Computacionales

linkedin.com/in/andy · +506 6406 0470 · anjord302@gmail.com

Ingeniero de Sistemas Junior con experiencia en el desarrollo de software utilizando C#, .Net, Java y Spring Boot. Me destaco por adaptarme rápidamente a nuevos entornos y metodologías ágiles, y por mi habilidad para resolver problemas complejos. He contribuido a proyectos exitosos trabajando en equipo y mejorando continuamente.

EXPERIENCIA PROFESIONAL

Federación Costarricense de Taekwondo (Practica profesional)

Desarrollador Full Stack

Julio 2023-Diciembre 2023

- Analicé, diseñé y desarrollé un sistema administrador web para gestionar combates, eventos, academias y atletas.
- Implementé un Backend seguro con Java, Spring Boot, JWT y Spring Security.
- Desarrollé una interfaz de usuario interactiva con ReactJS y Vite.
- Administré la base de datos utilizando MySQL.

Proyecto Universitario

Desarrollador de Software

Enero 2023-Julio 2023

- Diseñé y desarrollé una aplicación móvil para mostrar diseños y precios de cerámicas.
- Implementé roles y utilicé Java, XML y Firebase para la gestión de datos

Proyecto Universitario

Desarrollador de Software

Enero 2022-Mayo 2022

- Diseñé y desarrollé un sistema web para la administración de un punto de venta en un minimercado.
- Implementé funcionalidades clave como la gestión de inventarios, ventas y clientes.
- Utilicé tecnologías como C#, .NET Core, MVC. Desarrollé una interfaz de usuario interactiva con JQuery, HTML5, CSS3, Bootstrap, Javascript.
- Administré la base de datos utilizando SQL Server.

EDUCACIÓN

Universidad Latina de Costa Rica

Bachillerato en Ingeniería de Sistemas Computacionales.

Diciembre 2023

SKILLS ADICIONALES

- Pasión por aprender, Resolución de problemas, Empático, Proactivo, Adaptable, Responsable, Autodidacta, Trabajo en equipo, Inteligencia emocional.
- Nativo en Español. Inglés A2 en mejora.